【裁判字號】    95,易,2180
【裁判日期】    951215
【裁判案由】    竊盜
【裁判全文】
臺灣板橋地方法院刑事判決              95年度易字第2180號
公  訴  人  臺灣板橋地方法院檢察署檢察官
被      告  甲○○
                   （現羈押於臺灣臺北看守所）
上列被告因竊盜案件，經檢察官提起公訴（九十五年度偵字第一
九七二一號、第二四四○三號），被告就被訴事實為有罪陳述，
本院改行簡式審判程序審理，判決如下：
    主  文
甲○○犯如附表一所示之竊盜罪，各處如附表所示之刑，應執行
有期徒刑年，扣案如附表二所示之物，均沒收之。
    事  實
一、甲○○前於民國九十四年七月間因施用毒品案件，經本院以
    九十三年度訴字第一三六三號判決，判處有期徒刑十月確定
    ；另與同年六月間所犯竊盜案件，經本院以九十四年度簡字
    第二四八七號判決，判處拘役五十日確定，兩案接續執行，
    至九十五二月二日縮刑期滿執行完畢（對附表一編號一之犯
    行不構成累犯）。詎其猶不知悛悔，因染施用毒品惡習無法
    找尋正常工作，迫於經濟拮据，竟意圖為自己不法所有，於
    附表一所示之九十三年五月間、九十五年六月間及同年八月
    間等時間，在臺北縣三重、蘆洲及五股等地，分別以與真實
    姓名不詳綽號「阿龍」之成年男子，或由獨自，徒手、攜帶
    客觀上足對他人生命、身體、安全造成危害之兇器Ｔ字型扳
    手或逾越安全設備等方式，竊取洪建發、陳水綺、彭穎宣、
    俞建明、游竹強、鄭傳馨、張金貴、潘冠勳、陳清智、姚清
    吉、姜義晨、王莎賀及徐禎廷等人所有或保管之財物（竊盜
    之時間、地點、手法及竊得之財物均詳附表一），嗣先於九
    十三年九月間，因經警在附表一編號一之失竊地點採集可疑
    指紋後，鑑定結果與甲○○之指紋相符；再於九十五年十月
    十九日下午四時三十分許，甲○○駕駛竊得之上揭ＨＮ－四
    七六六號自用小貨車（已換裝懸掛上揭竊得之六Ｂ－一八三
    ○號車牌二面），行經臺北縣五股鄉○○○路與疏洪六路口
    處，為警查獲，並扣得甲○○所有供竊盜所用之Ｔ字型扳手
    三支 (詳附表二)。
二、案經洪建發、姚清吉、徐禎廷等訴由臺北縣政府警察局蘆洲
    分局移送臺灣板橋地方法院檢察署檢察官偵查起訴，本院改
    行簡式審判程序審理。
    理  由
一、訊據被告甲○○對於上揭時、地竊盜之犯罪事實均坦承不諱
    ，如附表一所示竊盜之事實，亦據告訴人洪建發、姚清吉、
    徐禎廷，被害人陳清智、陳水綺、彭穎宣、游竹強、鄭傳馨
    、張金貴、潘冠勳、王莎賀及姜義晨等人於警詢中之指述情
    節大致相符合，復有卷附內政部警政署刑事警察局九十三年
    九月九日刑紋字第○九三○一七七六八○號鑑驗書、扣押物
    品目錄表、贓物認領保管單、失竊物品及失竊現場照片四十
    八幀足稽，並有扣案供犯罪所用之Ｔ字型扳手三支足資佐證
    ，被告之自白與事實相符，本件事證已臻明確，犯行堪以認
    定，應依法論科。
二、按所謂兇器之種類並無限制，凡客觀上足對人之生命、身體
    、安全構成威脅，具有危險性之兇器均屬之，且只須行竊時
    攜帶此種具有危險性之兇器為已足，並不以攜帶之初有行兇
    之意圖為必要。經查扣案Ｔ字型扳手三支，均係客觀上足對
    人之生命、身體構成威脅，且有行兇之可能性及危險性，此
    有本院訊問筆錄及扣案物可考，係屬於刑法第三百二十一條
    第一項第三款所指之「兇器」；又落地門窗玻璃係門（即門
    扇）之一部分，被告將該門之玻璃打破，爬越該門進入屋內
    行竊，應屬毀越門扇罪行（附表一編號一），而窗戶為他人
    窗門之安全設備，逾越行竊，應構成逾越安全設備竊盜罪，
    此有最高法院四十一年台非字第三十八號判例、七十五年度
    台上字第二○一號判決足供參照。核被告如附表一編號一、
    二所為，係犯刑法第三百二十一條第一項第二款之罪、如附
    表一編號五、八、九所為，係犯刑法第三百二十一條第一項
    第三款之罪、如附表一編號三、四、六、七、十及十一所為
    ，係犯刑法第三百二十條第一項之罪。被告就附表一編號八
    、九之犯行，與「阿龍」間有犯意聯絡及行為分擔，為共同
    正犯。被告所犯如附表一之竊盜各罪間，犯意各別，行為互
    殊，應予分論併罰之。被告曾於九十四年七月間因施用毒品
    案件，經本院以九十三年度訴字第一三六三號判決，判處有
    期徒刑十月確定；另與同年六月間所犯竊盜案件，經本院以
    九十四年度簡字第二四八七號判決，判處之拘役五十日確定
    ，兩案接續執行，至九十五二月二日縮刑期滿執行完畢（對
    附表一編號一之犯行不構成累犯），此有臺灣高等法院被告
    前案紀錄表一份在卷可稽，惟被告如附表一編號二之行為後
    九十四年二月二日修正公布，並於九十五年七月一日施行之
    刑法第四十七條，於第一項修訂累犯以出於故意再犯者為限
    ，第二項增訂強制工作免其執行或執行完畢後再犯之擬制累
    犯規定，刑法累犯之規定已有變更，惟不論依修正前之刑法
    第四十七條，或修正後之刑法第四十七條第一項之規定，對
    被告均構成累犯，並無有利不利之差別，依修正後之刑法第
    二條第一項前段之規定，自應適用被告行為時即修正前之刑
    法第四十七條之規定論以累犯；被告於五年以內，故意再犯
    本件附表一編號二至十一，最重本刑為有期徒刑以上之罪，
    就附表一編號二之犯行，應依修正前刑法第四十七條之規定
    、其餘附表一編號三至十一之犯行，均應依修正後刑法第四
    十七條第一項之規定，論以累犯，並均加重其刑。爰審酌被
    告不思依循正軌賺取財物，竟僅為貪圖小利，即以上揭竊盜
    手法，在附表一所示之地區，竊取不法所得，造成前揭告訴
    人及被害人之權益受損，致使社會治安益形敗壞，是被告所
    為之惡行非輕；惟另考量被告前僅有一次竊盜案件，經本院
    以九十四年簡字第二四八七號判決，判處拘役五十日確定在
    案外，此外尚無其他竊盜前科紀錄，此有上揭被告前案紀錄
    表一份在卷可按，素行雖屬不良，但本件等犯行，無非係因
    施用毒品惡習造成，工作難尋，無以維生，迫於經濟拮据所
    為，難認即有竊盜犯罪之習慣，而其於犯後既能坦承犯行，
    其所竊取之上揭財物非鉅，酌情分別量處如主文所示之刑，
    以資懲儆。亦認無再宣告保安處分之必要。按被告所犯附表
    編號一、二之竊盜罪，均係於九十五年七月一日前犯之，至
    於附表一編號三至十一之竊盜罪，則係在刑法修正後所犯，
    而刑法第五十一條業於九十四年二月二日修正公布，並於九
    十五年七月一日施行，修正前刑法第五十一條規定：「數罪
    併罰，分別宣告其罪之刑，依左列各款定其應執行者：」其
    中第五款規定：「宣告多數有期徒刑者，於各刑中之最長期
    以上，各刑合併之刑期以下，定其刑期。但不得逾二十年」
    ，修正後刑法第五十一條第五款規定：「宣告多數有期徒刑
    者，於各刑中之最長期以上，各刑合併之刑期以下，定其刑
    期。但不得逾三十年」，比較結果，修正後刑法並非較有利
    於行為人，依刑法第二條第一項前段之規定，仍應依修正前
    刑法，定其應執行之刑。末查扣案之Ｔ字型扳手三支，均係
    供被告犯罪所用之物，為被告所有，業據其供承在卷，均應
    依刑法第三十八條第一項第二款之規定沒收。至於扣案之鐵
    鋸一支、十字起子三支、一字起子二支、小挫刀二支、鐵鎚
    一支、活動板手三支、板手三支、破壞剪一支、尖嘴鉗一支
    、剪刀二支、美工刀二支、工具袋一只、手電筒一支、萬能
    鉗一支、套筒板手一組等工具，雖均屬被告所有，惟尚無證
    據證明，係供被告犯本件犯罪所用之物，自無從併予宣告沒
    收，附此敘明。
據上論斷，應依刑事訴訟法第二百七十三條之一第一項、第二百
九十九條第一項前段，刑法第二條第一項前段、第二十八條、第
三百二十一條第一項第二、三款、第三百二十條第一項、修正前
刑法第四十七條、第四十七條第一項、修正前刑法第五十一條第
五款、第五十一條第五款、第三十八條第一項第二款，判決如主
文。
本案經檢察官朱立豪到庭執行職務。
中    華    民    國    95    年    12    月    15    日
                  臺灣板橋地方法院刑事第十八庭
                             法  官   王綽光
以上正本證明與原本無異
如不服本判決應於送達後10日內向本院提出上訴狀
                             書記官  許清秋
中    華    民    國    95    年    12    月    18    日
附錄本案論罪科刑法條全文：
中華民國刑法第320條
（普通竊盜罪、竊佔罪）
意圖為自己或第三人不法之所有，而竊取他人之動產者，為竊盜
 罪，處5年以下有期徒刑、拘役或5百元以下罰金。
意圖為自己或第三人不法之利益，而竊佔他人之不動產者，依前
項之規定處斷。
前二項之未遂犯罰之。
中華民國刑法第321條
犯竊盜罪而有左列情形之一者，處6月以上、5年以下有期徒刑：
一  於夜間侵入住宅或有人居住之建築物、船艦或隱匿其內而犯之
    者。
二  毀越門扇、牆垣或其他安全設備而犯之者。
三  攜帶兇器而犯之者。
四  結夥三人以上而犯之者。
五  乘火災、水災或其他災害之際而犯之者。
六  在車站或埠頭而犯之者。
前項之未遂犯罰之。


司法院資訊處製作；財團法人民間司法改革基金會備份。
